# 上市公司如何维持造假行径以及动机是什么？求陈版主来看下

提问人：dreamerealist 时间：2011-11-20 10:28:06
像中国高速频道，假如没人捅破它，他一直造假下去。 他夸大收入和盈利能力，肯定现金流入和现金流出也要造假，但是不可能一直维持造假的状态，总有一天会撑不住不是吗？ 到时吃亏的还是自己，他们为什么还要这么造假？ 我很想知道他们的动机是什么，造假总有结束的那一天，那一天他就会遭受很大的经济或法律风险，他就不怕吗？这样看来造假有什么好处？难道是大股东是准备上了市抬高股价，把自己股权都卖了走人？ 我相信他们不会这么傻，心里有自己的完美算盘，希望陈版主普及一下知识，解释下他们原先的如意算盘是怎么打的，感激不尽！

回答人：chenyiwei
对这个问题没有专门研究过，应该需要使用舞弊三角理论来剖析一下。你可以看看CPA之声版面上的一些财务质疑文章，以及到网上搜索一下对造假者心理分析的文章，应可以有些初步的结论。